Inventaris van het archief van W.H. de Beaufort [levensjaren 1845-1918], 1845-1918 (1931); A.M. de Beaufort-van Eeghen [levensjaren 1852-1913], 1865-1913 (1914)
Nationaal Archief, Den Haag
- W.H. de Beaufort (1845-1918), 1.1
  - Openbare functies, 1.1.2
    - Publicaties van zijn hand, 1.1.2.7
      - Teksten van artikelen verschenen in "De Gids"., 1872-1917; 401-461; 61 omslagen
        - "Vredesvoorslagen". Z.d. (1885), 430
        - "De eerste regeringsjaren van Koning Willem I", recensie van dr. W.J.F. Nuyens: Geschiedenis van het Nederlandsche volk van 1815 tot op onze dagen, Ie en IIe deel, en van: Souvenirs personels (1824-1841) et correspondance diplomatique de Joseph Lebeau, publiés avec une préface historique par Armand Freson. 1885, 431
        - "Prins of Koning?", concept van een roman, 4 delen. 1885, 432
          Slechts deel I en II zijn aanwezig.
        - "Een pretendent in het Huis van Oranjë. Z.d. (1886), 433
        - "Groen van Prinsterer en van der Brugghen", recensie van dr. G.J. Vos Azn.: Groen van Prinsterer en zijn tijd 1800-1857, en van dr. A.H. Raabe: Mr. J.J.L. van der Brugghen herdacht, met bijgevoegd knipsel. 1887, 1898, 434
        - "Vondel's Verhouding tot de Kerkelijke en Staatkundige Twisten van den aanvang der XVIIe eeuw", met bijgevoegde krantenknipsels. Z.d. (1887), 1898, 435
        - "1813-1888". Z.d. (1888), 436
        - "Een deputatenvergadering". 1889, 437
          Zie ook inv.nr. 475 en Het Utrechts Archief, archief van de familie De Beaufort, inv.nr. 765.
        - "De dood van den Stadhouder Willem II". Z.d. (1889), 438
        - "Olivier Cromwell, een historische studie". Z.d. (1890) en 1891., 439
          Later zelfstandige uitgave en tenslotte opgenomen in Nieuwe Geschiedkundige Opstellen, zie inv. nr. 527.
        - Recensie van J.P. Hazebroek: Een Dichter-Album van voor honderd jaren, de gedachtenis aan Bellamy en zijne kunstvrienden nog eens vernieuwd. Z.d. (1891), 440
        - "Een Oostenrijkse Diplomaat", recensie van: Ludwig Fürst Starhemberg, ehemaliger K.K. A.O. Gesandter an den Höfen in Haag, London und Turin, eine Lebenskizze nachhandschriftlichen Quellen verfasst und geordnet von dessen Enkel A. Graf Thürheim. Z.d. (1892), 441
        - "Talleyrands Gedenkschriften", recensie van Mémoires du Prince de Talleyrand, publiés avec une préface et des notes par le Duc de Broglie. Z.d. (1892), 442
        - Recensie van W.P.C. Knuttel: "De toestand der Nederlandsche Katholieken ten tijde van de Republiek". Z.d. (1892), 443
        - "De Hertog van Brunswijk", recensie van dr. D.C. Nijhoff: De Hertog van Brunswijk, eene bijdrage tot de geschiedenis van Nederland gedurende de jaren 1750-1784. Z.d. (1892)., 444
        - "Mr. J.T. Buys 1828-1893", concept. 1893, 445
        - "Dertig jaren uit onze geschiedenis 1863-1893", met naschrift voor de uitgave ervan in "Nieuwe Geschiedkundige Opstellen". Z.d. (1895, 1896 en 1911), 446
          Zie ook inv.nr. 527.
        - "De staatkundige toestand van Rusland", recensie van K. Pobedonostreff: Questions religieuses, sociales et politiques. Pensées d'un homme d'état, met krantenknipsel. Z.d. (1901) en 1904, 447
        - "Nederland en België", met krantenknipsels. 1906, 1916 en z.d., 448
          Later opgenomen in Nieuwe Geschiedkundige Opstellen, zie inv.nr. 524.
        - "Afstand van de troon", recensie van dr. Hans von Trisch: Der Thronverzicht. Z.d. (1907)., 449
        - "P.N. Muller", necrologie. Z.d. (1908), 450
        - "De meisjesjaren van mevrouw De Charrière", recensie van P. Godet: Madame de Charrière et ses amis. 1908 en z.d., 451
        - "Belle van Zuylen en Constant d'Hermenches", recensie van Lettres de Belle van Zuylen (Madame de Charrière) à Constant d'Hermenches 1760-1775, Publiés par Philippe Godet. Z.d. (1909), 452
        - "Evenredig Kiesrecht", met krantenknipsels. 1910-1911 en z.d., 453
        - "Een Nederlandsch boek over volkenrecht", recensie van J. de Louter: Het stellig volkenrecht. 1911, 454
        - "De Groote Illusie". 1911, 528
          Ook verschenen in de "Deutsche Revue".
        - "A.F.J.A. Graaf van der Duyn van Maasdam". 1913, 455
        - "De oorlog en het volkenrecht", met bijlagen. 1914-1915, 456
        - "Onvoorziene gevolgen", met krantenknipsels. 1915, 457
        - "De Zuid-Afrikaansche Republiek en de Vredesconferentie van 1899", met krantenknipsels. 1916, 458
        - "Vrede en Ontwapening". 1916, 459
        - "Da Costa's bezwaren tegen den Geest der Eeuw 1823". 1917, 460
        - "De strijd tussen Frederik den Groote en Engeland over de vrije zee", recensie van Sir Ernest Satow: The Silesian Loan and Frederick the Great. 1917, 461
      - "Een kerstsprookje", concept., Z.d. (1872); 462; 1 stuk
      - Teksten van artikelen verschenen in periodieken van het Historisch Genootschap te Utrecht., 1872-1884; 463-466; 4 omslagen
        - "Memorie betrekkelijk den toestand van Holland in 1793 met het oog op een verbond tusschen Holland en Engeland tegen Frankrijk". Z.d. (1872), 463
        - "Project eener Hollandsche Kolonie tusschen Moezel en Rijn". 1875, 464
        - "Brieven van en aan Joan Derck van der Capellen van de Poll". 1879, 465
        - "Rapport van den ambassadeur Aubery du Maurier in 1624". 1879, ---
          Zie Het Utrechts Archief, archief van de familie De Beaufort, inv.nr. 770.
        - Tekst van het voorwoord bij de uitgave van: Brieven aan R.M. van Goens en onuitgegeven stukken hem betreffende. 1884, 466
      - "Bescherming der nijverheid in de achtiende eeuw", gedrukt., Z.d. (1878); 467; 1 katern
      - Teksten van artikelen verschenen in het tijdschrift "Nineteenth Century"., Z.d. (1878 en 1881); 468-469; 1 omslag en 1 stuk
        - "Duitsland en Holland", concept. Z.d. (1878), 468
        - "Holland en de Transvaal", concept. Z.d. (1881), 469; 1 stuk
        - "Onderwijs en Maatschappij", 1880, 326
          Zie inv.nr. 326 (blz. 34).
      - Tekst van een pre-advies uitgebracht aan de Nederlandsche Juristen Vereeniging, betreffende de leerplicht, brochure, met concept en aantekeningen., Z.d. (1883); 470; 1 omslag
      - "De democratie en haar gevaren", tekst van een verhandeling, geschreven naar aanleiding van het verschijnen van E. Scherer: La Démocratie et la France, met bijgevoegde aantekeningen., Z.d. (ca. 1885); 471; 1 omslag
      - "Willem III en het Loo", concepttekst van een artikel geschreven ter gelegenheid van de zeventigste verjaardag van de koning en bestemd voor "De Amsterdammer" van 19 februari 1887., 472; 1 stuk
      - Recensie van: Een halve eeuw. Losse bladen uit de portefeuille van W. Zegenhardt", concept., Z.d. (1887); 473; 1 stuk
      - Recensie van: "Memoires du Général Dirk van Hogendorp, Comte de l'Empire etc...", waarschijnlijk bestemd voor de "Société d'Histoire Diplomatique", kopij., Z.d. (1887); 474; 1 stuk
      - "Tegen Dr. Kuyper. Een woord van zelfverdediging en nadere toelichting", concept, brochure en aantekeningen., 1889; 475; 1 omslag
        Zie ook inv.nr. 437.
      - "De aanslag van Willem II op Amsterdam", concept., Z.d. (1889); 476; 1 katern
      - Teksten van artikelen verschenen in periodieken van de Maatschappij voor Nederlandsche Letterkunde., 1890-1914; 477-479; 3 omslagen
        - "Levensbericht Baron H.J. van der Heim", concept. 1890, 477
          Ook verschenen in de Nederlandsche Spectator.
        - "Levensbericht van W. baron van Goltstein". 1901-1902 en z.d., 478
        - "Levensbericht van Mr. T.M.C. Asser". 1914, 479
          Zie ook inv.nrs. 236-237.
      - Geschiedkundige Opstellen, Amsterdam, 1893, vol. I-II, gedrukt, met concepttekst van de voorrede., 480; 1 deel en 1 stuk
      - Recensie van: Briefe und Tagebücher Georg Forsters von seiner Reise am Niederrhein, in England und Frankreich im Frühjare 1790, herausgegeben von Albert Leitzmann, concept., Z.d. (1893); 481; 1 stuk
      - Tekst van een artikel over de sociale beweging, concept, met aantekeningen., Z.d. (1893); 482; 1 omslag
      - Teksten van biografieën verschenen in het Nieuw Nederlandsch Biographische Woordenboek., 1893-1908 en z.d.; 483-486; 4 omslagen
        - "Mr. G.C.J. van Reenen". Z.d. (1893), 483
        - "Mr. J. Heemskerk. Azn.". 1898, 484
        - "Mr. J.H. Geertsema". Z.d. (1908), 485
          Zie ook inv.nr. 524.
        - "A.R. Falck". Z.d., 486
      - Teksten van artikelen verschenen in "Eigen Haard"., 1893-1913; 487-491; 5 omslagen
        - "De verdediging van de Willemstad in 1793". Z.d. (1893), 487
        - "J.R. Thorbecke", I en II. 1903 en z.d., 488
        - "Een standbeeld voor den stadhouder Willem III". 1904., 489
          Zie ook inv.nr. 347.
        - "Amalia vorstin Gallitzin". Z.d. (1905), 490
        - "Mr. E.N. Rahusen", levensbericht. Z.d. (1913)., 491
      - "De ontbinding van de Tweede Kamer van maart 1894", concept en brochure, met bijgevoegde krantenknipsels houdende commentaar op deze publicatie en exemplaar van zijn brochure "Aan de Kiezers tot voorlichting"., 1894 en z.d.; 492; 1 omslag
      - "Een bijdrage tot de Geschiedenis van het jaar 1787", opgenomen in Geschiedkundige opstellen aangeboden aan R. Fruin, 1894., Z.d. (1894); 493; 1 deel en 1 stuk
      - Inleidende teksten voor "Studiën over Staatkunde en Staatsrecht", door mr. J.T. Buys, uitgegeven onder toezicht van W.H. de Beaufort en A.R. Arntzenius, concepten in zijn hand., Z.d. (1894-1895); 494; 1 omslag
      - Teksten van artikelen verschenen in "Museum"., 1894-1914; 495-501; 7 omslagen
        - Recensie van Duc de Broglie: Maurice de Saxe et le Marquis d'Argenson, Z.d. (1894)., 495
        - Recensie van Duc de Broglie: La Paix d'Aix la Chapelle. Z.d. (1895)., 496
        - Recensie van R. Waddington: Louis XV et le renversement des alliances. Z.d. (1897)., 497
        - Recensie van J. Tchernoff: Associations et Sociétés secrètes sous la deuxième Republique (1848-1851) d'après des documents inedites. 1905., 498
        - Recensie van dr. H.T. Colenbrander: De Bataafsche Republiek. 1909, 499
        - Recensie van O. Diether: Leopold von Ranke als Politiker. Z.d. (1911)., 500
        - Recensie van dr. H.T. Colenbrander: Inlijving en Opstand. 1914, 501
      - "Une loi d'exception en matière communale en Hollande", concept., Z.d. (1895); 502; 1 stuk
      - Tekst van het voorwoord bij L. Legrand: "Geschiedenis der Bataafsche Republiek", vertaald door H. Pyttersen Tzn., Z.d. (1895); 503; 1 stuk
      - Teksten van artikelen verschenen in de "Amsterdamsche Courant"., 1896-1897; 504-506; 3 stukken
        - "De toekomst van Zuid-Afrika". 1896, 504
        - "Een debat over de democratie". 1896, 505
        - "Vrome wenschen". 1897, 506
      - "De Liberale Partij en de Verkiezingen", concept en gedrukte brochure, met bijgevoegde krantenknipsels houdende commentaren op deze publicatie., 1897; 507; 1 omslag
      - "De gevangenneming van den Zweedschen Minister Baron von Görtz te Arnhem in 1717" en "Brief van W. Vleertman over de gevangenschap van Baron von Görtz te Arnhem"., 1897 en 1898; 508; 1 omslag
      - Recensie van dr P.L. Muller: Geschiedenis van onzen tijd sedert 1848., 1902; 509; 1 omslag
        Zie inv.nr. 522.
      - Teksten van artikelen verschenen in " Onze Eeuw"., 1902 en 1912; 510-511; 2 omslagen
        - "Potgieter en Busken Huet", recensie van: E.J. Potgieter. Brieven aan Cd. Busken Huet uitgegeven door G. Busken Huet, eerste deel 1861-1868. 1902 en z.d., 510
          Later opgenomen in Nieuwe Geschiedkundige opstellen, zie inv.nr. 527.
        - "Samenwerking der Vrijzinnigen". 1912, 511
      - Recensie van een voordracht door W.E.H. Lecky: "The political value of history"., Z.d. (vòòr 1903); 512; 1 omslag
      - Teksten van artikelen verschenen in "Themis"., 1903, 1917-1918; 513-515; 3 omslagen
        - Recensie van mr.dr. L.E. Visser: Het wezen der internationale gemeenschap. 1903 en z.d., 513
        - Recensie van jhr.mr. W.J.M. van Eysinga: Ontwikkeling en inhoud der Nederlandsche tractaten sedert 1813. 1917, 514
        - Recensie van dr. J. Ter Meulen: Der Gedanke der Internationalen Organisation in seiner Entwicklung 1300-1800. 1918, 515
      - "Staatkundige opstellen", concept, met bijlagen., Z.d. (1904); 516; 1 pak
      - "Staatkundige opstellen", gedrukt, alsmede een doorschoten exemplaar, met knipsels., 1904; 517; 1 pak
      - Recensie van P. de Nolhac: Louis XV et Madame de Pompadour., Z.d. (1904); 518; 1 omslag
      - "Twee rapporten over het consulaatwezen", bespreking van twee, resp. in Engeland en Nederland verschenen rapporten over voorgestelde verbeteringen in de consulaire dienst, verschenen in De Economist, kopij, brochure en krantenknipsel., Z.d. (1904); 519; 1 omslag
        Zie ook inv.nr. 306.
      - "Het politieke leven in Nederland", artikel verschenen in "De Eemlander, Liberaal Orgaan voor Amersfoort en Omstreken"., 1905; 520; 1 stuk
      - "Paolo Sarpi en Constantijn Huygens"., 1905 en z.d.; 521; 1 omslag
      - Voortzetting van P.L. Muller: "Geschiedenis van onzen tijd sedert 1848", kopij, met aantekeningen en fragment-manuscript van P.L. Muller, krantenknipsels en ingekomen brief van S. Muller Fzn., 1905, 1907, 1909-1910 en z.d.; 522; 1 pak
        Zie inv.nr. 509.
      - Recensie van: La Monarchie Francaise, Lettres et documentes politiques (1824-1907), avec une préface du Duc d'Orleans., 1908; 523; 1 omslag
      - "Mr. J.H. Geertsema", levensbericht, kopij met bijlagen, bestemd voor het "Utrechts Jaarboekje"., Z.d. (1909); 524; 1 omslag
        Zie ook inv.nr. 485.
      - Tekst van de voorrede bij Nieuwe Geschiedkundige Opstellen (inv.nr. 527), concept., 1911; 525; 1 omslag
      - "De Nederlandsche katholieken in de laatste jaren van de Republiek"., Z.d. (1911); 526; 1 omslag
      - Nieuwe Geschiedkundige Opstellen, Amsterdam 1911, vol. I-II, gedrukt, met bijlagen en bijgevoegde overeenkomst tussen hem en P.N. van Kampen en Zoon, uitgevers te Amsterdam, inzake de regeling van het auteursrecht op dit werk en op zijn in 1893 verschenen "Geschiedkundige Opstellen"., 1911, 1914; 527; 1 omslag
      - Teksten van artikelen verschenen in de "Deutsche Revuë., 1911-1914; 528-531; 4 omslagen
        - "De groote illusie", recensie van N. Angell: The great Illusion, met krantenknipsels. 1911-1912, 528
        - "Chauvinisme", recensie van O. Nippold: Der Deutsche Chauvinismus". Z.d. (1912), 529
        - "De groote mogendheden en de Vrede", met krantenknipsels. 1913, 530
        - Artikel over oorlogsleningen, waarschijnlijk bestemd voor deze periodiek, met bijlagen. 1914, 531
      - Teksten van artikelen verschenen in het "Rechtsgeleerd Magazijn"., 1916 en z.d.; 532-534; 3 omslagen
        - Recensie van het proefschrift van E.J. Thomassen à Thuessink van der Hoop: De Orde van Erfopvolging tot den troon in Nederland. Z.d. (1911), 532
        - Recensie van mr. H. Krabbe: Ongezonde Lectuur. Z.d. (1914), 533
        - Recensie van het proefschrift van A.J.M.H. Borret: Het zesde Hoofdstuk onzer Grondwet. 1916, 534
      - Recensie van dr. H.T. Colenbrander: Schimmelpenninck en Koning Lodewijk., 1912; 535; 1 omslag
      - Tekst van de inleiding bij de herdruk van: "De gevangenneming van W.E. de Perponcher Sedlnitzky te Utrecht, in november 1813 door de Franschen en zijne wegvoering naar Parijs, door hemzelven verhaald", gedrukte uitgave, met bijlagen., 1913; 536; 1 omslag
      - "Gijsbert Karel van Hogendorp", opgenomen in het "Historisch Gedenkboek", drukproef en overdruk., 1913; 537; 1 omslag
      - Teksten van artikelen verschenen in het orgaan van de "Algemeenen Nederlandsche Bond Vrede door Recht"., 1913 en z.d. (1915); 538-539; 2 omslagen
        Zie ook inv.nr. 182.
        - "De Oorlog en de Vredesconferenties", gedrukt. 1913, 538
        - "Annexatie", gedrukt. Z.d. (1915), 539
      - Recensie van S. Bronkhorst: Mijne lotgevallen in de maanden Augustus en September 1815, concept, met bijlagen., Z.d. (1913); 540; 1 omslag
      - Tekst van het voorwoord bij: Het herstelde Nederland, zijn opleven en bloei na 1810, kopij., Z.d. (1913); 541; 1 stuk
      - "De Academie voor Internationaal Recht", kopij met bijlagen van een artikel verschenen in "Verslagen en Mededelingen der Koninklijke Akademie van Wetenschappen, afdeling Letterkunde., 1914; 542; 1 omslag
      - "Levensbericht van jhr. mr. Joan Röell", getypt concept met bijlagen, verschenen in het Jaarboek der Koninklijke Akademie van Wetenschappen., 1915; 543; 1 omslag
        Zie ook inv.nr. 225.
      - Tekst voor een levensbericht van dr. R.P. Mees R.Azn., concept., Z.d. (1915); 544; 1 stuk
      - "Extraits de la correspondance du Baron Fagel, envoyé du roi desPays-Bas près du Rois de France pendant et après les Cent jours", kopij van een uitgave in "Revue d'histoire diplomatique", met bijlagen., Z.d.; 545; 1 omslag
      - Recensie van "J.P. Brissot, Mémoires (1754-1793)"., Z.d.; 546; 1 omslag
      - Concept van een verhandeling betreffende de toekomst van de pöezie., Z.d.; 547; 1 deel
      - Conceptfragmenten van artikelen en/of redevoeringen., Z.d.; 548; 1 omslag
- A.M. de Beaufort-van Eeghen (1852-1913), 1.2
  - Catechisatieschriften en een (school)schrift met Duitse poëzie., 1865, 1868, 1870 en z.d.; 549; 5 katernen
  - Teksten van toneelstukjes en voordrachten ter gelegenheid van familiefeesten., 1866, 1869, 1872, 1877-1878, 1880-1884, 1886, 1888, 1892-1893, 1895-1897, 1901-1907, 1909-1910, 1912 en z.d.; 550; 1 pak
  - Ingekomen brieven., 1866, 1871-1881, 1883-1892, 1897-1901, 1904, 1907, 1909, 1912 en z.d.; 551; 1 pak
    Zie ook Het Utrechts Archief, archief van de familie De Beaufort, inv.nr. 736.
  - Ingekomen uitnodigingen ten hove en voor andere gelegenheden, met blanco uitnodigingskaarten en ingekomen bevestigingen van gedane uitnodigingen., 1872, 1899, 1907 en z.d.; 552; 1 omslag
  - Menu's., 1873, 1878, 1890, 1890, 1895-1896, 1898-1899, 1908-1910, 1912 en z.d.; 553; 1 omslag
  - Stukken betreffende haar doop, belijdenis en de continuatie van haar lidmaatschap van de doopsgezinde gemeente te Amsterdam., 1874 en z.d. (1870); 554; 2 stukken
  - Teksten van gezangen, gebeden en preken bij diverse kerkelijke plechtigheden., 1878-1879, 1881-1882, 1889, 1896, 1903-1904, 1906-1912 en z.d.; 555; 1 omslag
  - Kasboek van de bewaarschool te Leusden, door haar bijgehouden, met bijlagen., 1880-1895; 556; 1 deel
    Zie ook Het Utrechts Archief, archief van de familie De Beaufort, inv.nr. 773.
  - Ingekomen gelukwensen bij haar en haar echtgenoot, bij diverse gelegenheden, hoofdzakelijk van familieleden., 1882-1898, 1901-1905, 1908, 1910, 1912, 1913 en z.d.; 557; 1 pak
  - Portretfoto's van haarzelf, familieleden en aanverwanten., 1883, 1901-1902 en z.d.; 558-567; 10 omslagen
    Zie ook Het Utrechts Archief, archief van de familie De Beaufort, inv.nrs. 756-757.
    - Van haarzelf. Z.d., 558
    - Haar vader en moeder, J. van Eeghen en H.L. van Eeghen-Labouchere, en haar oom H. van Eeghen. Z.d., 559
    - Haar broers, Maurits, Christiaan Jan en Samuel Pieter, met vrouw en kinderen. Z.d., 560
    - Haar zuster Anna Beels-van Eeghen met man en kinderen. 1902 en z.d., 561
    - Haar zuster Louise baronesse Taets van Amerongen-van Eeghen, met man en kinderen. Z.d., 562
    - Haar zuster Maria Suzanna de Marez-Oyens-van Eeghen, met kinderen en kleinkinderen. Z.d., 563
    - Haar zuster, Emilie van Lennep-van Eeghen, met man en kinderen. Z.d., 564
    - Haar zuster Nella van Eeghen, haar nicht Suzanna Jacoba Labouchere-van Eeghen en haar tante Deborah Brandt-van Eeghen met kinderen. Z.d., 565
    - Familie Labouchere. Z.d., 566
    - Familie Martin en Goudet-Martin, met foto van hun huis in Genève en portretfoto van haar vriendin Christine Retemeyer. 1883, 1901 en z.d., 567
  - Diploma, aan haar uitgereikt door het Nederlands Gasthuis voor Behoeftige en Minvermogende Ooglijders te Utrecht wegens de door haar geschonken geldelijke bijdrage., 1890; 568; 1 stuk
  - Kasboekje., 1895; 569; 1 deeltje
    Zie ook Het Utrechts Archief, archief van de familie De Beaufort, inv.nr. 743-745.
  - Dagboeken., 1897-1899, 1905; 570-571; 2 delen
    - 1897 juli 5 - 1899 maart 31, 570
    - 1905 februari 1 - maart 3, met bijlagen, 571
      Het betreft hier aantekeningen over een reis naar Rome met haar man en beide dochters.
  - Verjaardagenboekje., Z.d. (ca. 1898-1904); 572; 1 deeltje
  - Lijst van afgelegde bezoeken., 1899 en 1906-1912; 573; 1 deel en 1 stuk
    Zie ook Het Utrechts Archief, archief van de familie De Beaufort, inv.nr. 739.
  - Stukken betreffende de aan haar verleende ridderorde van Chefakat door de sultan van Turkije., 1899 en z.d; 574; 1 omslag
  - Adressenboekje., Z.d. (ca. 1904-1910); 575; 1 deeltje
  - "Genéalogie de la famille Martin", aantekeningen in haar hand., Z.d. (ca. 1905); 576; 1 katern
  - Stukken betreffende haar overlijden en de afwikkeling van haar nalatenschap, met retroactum., 1913-1914, 1873; 577; 1 omslag
  - Foto's van het exterieur en interieur van "Huize Aardenburg" te Doorn., Z.d.; 578; 3 stukken
  - Kartonnen bordspel met “Vredesspel” met spelregels in Nederlands, Duits, Engels en Frans., z.d.; 580; 1 stuk